【裁判字號】    94,訴,2696
【裁判日期】    950619
【裁判案由】    毒品危害防制條例
【裁判全文】
臺灣板橋地方法院刑事判決              94年度訴字第2696號
公  訴  人  臺灣板橋地方法院檢察署檢察官
被      告  甲○○
                      室）
上列被告因違反毒品危害防制條例案件，經檢察官提起公訴（94
年度毒偵字第4938號）及移送併辦（95年度毒偵字第3 號、臺灣
臺北地方法院檢察署95年度毒偵字第868 號），本院依簡式審判
程序審理，判決如下：
    主  文
甲○○連續施用第一級毒品，處有期徒刑壹年貳月，扣案之海洛
因包（淨重共零點玖柒公克）沒收銷燬，分裝勺壹支沒收；又
連續施用第二級毒品，處有期徒刑伍月，扣案之安非他命壹包（
淨重零點壹公克）沒收銷燬，吸食器壹組沒收。應執行有期徒刑
壹年陸月，扣案之海洛因包（淨重共零點玖柒公克）、安非他
命壹包（淨重零點壹公克）沒收銷燬，分裝勺壹支、吸食器壹組
沒收。
    事  實
一、甲○○曾於民國88年間因違反毒品危害防制條例案件，經本
    院以88年度毒聲字第6389號裁定送勒戒處所觀察勒戒後，認
    有繼續施用毒品之傾向，本院又依檢察官之聲請以89年度毒
    聲字第1209號裁定令入戒治處所施以強制戒治一年，嗣本院
    又以89年度毒聲字第3946號裁定停止戒治所餘戒治期間付保
    護管束，再依聲請以89年度毒聲字第6166號裁定撤銷停止戒
    治，甲○○又自90年1 月10日起執行強制戒治，於90年8 月
    7 日強制戒治期滿執行完畢，臺灣板橋地方法院檢察署檢察
    官於90年9 月10日以90年度戒毒偵字第545 號處分不起訴，
    甲○○猶不知悔改，於上開強制戒治執行完畢後五年內，明
    知毒品海洛因屬毒品危害防制條例規定禁止持有、施用之第
    一級毒品，竟基於概括之犯意，自94年4 月間某日起至95年
    1 月18日晚上6 時許止，連續在臺北縣中和市○○街143 巷
    55弄14號2 樓居所、臺北市○○區○○街137 巷5 弄15號其
    友人王順山住處附近等處，以將海洛因摻水置入注射針筒加
    以注射於身體部位之方式，施用海洛因多次。甲○○復明知
    毒品安非他命屬毒品危害防制條例規定禁止持有、施用之第
    二級毒品，竟另行起意，基於概括之犯意，自94年4 月間某
    日起至94年8 月26下午5 時許止，連續在臺北縣中和市○○
    街143 巷55弄14號2 樓居所，以將安非他命置入自製之吸食
    器內，以火置於其下燒烤使安非他命產生煙霧再以鼻子吸食
    方式，施用安非他命多次，而於：(一)94年8 月29日凌晨0 時
    30分許，在臺北縣中和市○○街143 巷55弄14號2 樓居所為
    警查獲，並扣得海洛因二包（淨重共0.9 公克）、安非他命
    一包（淨重0.1 公克）、其所有供施用海洛因所用之分裝勺
    一支、供施用安非他命所用之吸食器一組，經警採集甲○○
    之尿液送驗結果，呈鴉片類及安非他命類之陽性反應。(二)94
    年12月15日上午10時35分許，在臺北縣中和市○○路305 巷
    25弄口為警查獲，並扣得海洛因一包（淨重0.07公克），經
    警採集甲○○之尿液送驗結果，呈鴉片類之陽性反應。(三)95
    年1 月18日晚上7 時30分許，在臺北市○○區○○街137 巷
    5 弄15號其友人王順山住處為警查獲，經警採集甲○○之尿
    液送驗結果，呈鴉片類之陽性反應。
二、案經臺北縣政府警察局中和分局報請臺灣板橋地方法院檢察
    署檢察官偵查起訴，暨臺北市政府警察局松山分局報請臺灣
    板橋地方法院檢察署檢察官函移併案審理，暨臺北縣政府警
    察局新店分局報請臺灣臺北地方法院檢察署檢察官函移併案
    審理，本院於準備程序進行中，甲○○就被訴事實為有罪之
    陳述，經告知簡式審判程序之旨，並聽取各當事人之意見後
    ，裁定進行簡式審判程序。
    理  由
一、證據名稱：
  1.被告甲○○之自白。
  2.卷附之臺灣檢驗科技股份有限公司94年9 月22日、94年12月
    29日、95年2 月10日濫用藥物尿液檢驗報告共三件。
  3.扣案於94年8 月29日查獲之毒品海洛因二包（淨重共0.9 公
    克）、毒品安非他命一包（淨重0.1 公克）、被告所有供施
    用海洛因所用之分裝勺一支、供施用安非他命所用之吸食器
    一組，及於94年12月15日查獲之毒品海洛因一包（淨重0.07
    公克）。
  4.卷附之法務部調查局94年11月4 日調科壹字第060010486 號
    、95年2 月21日調科壹字第060011100 號鑑定通知書共二件
    。
  5.卷附之臺灣板橋地方法院檢察署90年度戒毒偵字第545 號不
    起訴處分書及臺灣高等法院被告前案紀錄表各一件。
二、核被告所為，係犯毒品危害防制條例第10條第1 項之施用第
    一級毒品罪及同條例第10條第2 項之施用第二級毒品罪。其
    於施用海洛因、安非他命前後之持有海洛因、持有安非他命
    犯行，各為高度之施用行為所吸收，均不另論罪。查被告先
    後多次施用毒品海洛因之犯行，時間緊接，所犯係構成要件
    相同之罪，顯係基於概括犯意而為之，應依連續犯之規定論
    以一罪並依法加重其刑；又被告先後多次施用毒品安非他命
    之犯行，亦係時間緊接，所犯係構成要件相同之罪，顯係基
    於概括犯意而為之，亦應依連續犯之規定論以一罪並依法加
    重其刑。又被告所犯上開二罪，犯意各別，行為互異，應予
    分論併罰。又查被告自94年8 月29日為警查獲而於同日下午
    經檢察官釋回後，迄95年1 月18日間連續多次施用毒品海洛
    因之犯行，雖未據公訴人起訴，然因與已起訴部分有連續犯
    之裁判上一罪關係，為起訴效力所及，本院自應併予審理。
    爰審酌被告之素行狀況、犯罪動機、手段、目的、所生危害
    及犯罪後態度等一切情狀，分別量處如主文所示之刑，並定
    其應執行刑。扣案之毒品海洛因三包（淨重共0.97公克，94
    年8 月29日查獲二包淨重共0.9 公克，94年12月15日查獲一
    包淨重0.07公克），為第一級毒品，安非他命一包（淨重0.
    1 公克），為第二級毒品，均係違禁物，應依毒品危害防制
    條例第18條第1 項前段規定沒收銷燬之；又於94年8 月29日
    查獲之分裝勺一支，為被告所有供施用海洛因犯罪所用之物
    ，吸食器一組，為被告所有供施用安非他命犯罪所用之物，
    此經其承明在卷，爰併依刑法第38條第1 項第2 款規定予以
    宣告沒收。
三、應適用之法條：刑事訴訟法第273 條之1 第1 項、第299 條
    第1 項前段，毒品危害防制條例第10條第1 項、第2 項、第
    18條第1 項前段，刑法第11條前段、第56條、第51條第5 款
    、第38條第1 項第2 款。
四、如不服本判決，得自收受送達之日起10日內向本院提出上訴
    狀。
本案經檢察官黃仙宜到庭執行職務。
中    華    民    國    95    年    6     月    19    日
                    刑事第十三庭  法  官  戴嘉清
以上正本證明與原本無異。
如不服本判決，應於判決送達後10日內，向本院提出上訴狀。
                                  書記官  林文達
中    華    民    國    95    年    6     月    22    日
附錄本案論罪科刑法條全文：
毒品危害防制條例第10條
施用第一級毒品者，處六月以上五年以下有期徒刑。
施用第二級毒品者，處三年以下有期徒刑。


司法院資訊處製作；財團法人民間司法改革基金會備份。
